智慧財產及商業法院民事裁定  
111年度民營訴字第2號
原      告  亞士亞軸承有限公司

兼上一人
法定代理人  林奕勝          
上二人共同
訴訟代理人  陳柏諭律師  
            林奕評                                  
被      告  環海軸承有限公司

兼上一人
法定代理人  李訓海                                 
被      告  郭思宣                                   
上三人共同
訴訟代理人  江松鶴律師  
            孔令則律師  
上列當事人間請求營業秘密損害賠償等事件，本院裁定如下：
    主  文
本件移送臺灣桃園地方法院。　　　　
　　理  由
一、按當事人得以合意定第一審管轄法院。但以關於由一定法律
    關係而生之訴訟為限；前項合意，應以文書證之；訴訟之全
    部或一部，法院認為無管轄權者，依原告聲請或依職權以裁
    定移送其管轄法院，民事訴訟法第24條、第28條第1項分別
    定有明文。又智慧財產及商業法院組織法與智慧財產案件審
    理法為特別之程序法，應優先適用。而智慧財產及商業法院
    組織法第3條第1款、第4款所定之民事事件，由智慧財產及
    商業法院管轄，智慧財產案件審理法第7條定有明文。另依
    專利法、商標法、著作權法、光碟管理條例、營業秘密法、
    積體電路電路布局保護法、植物品種及種苗法或公平交易法
    所保護之智慧財產權益所生之第一審及第二審民事訴訟事件
    ，及其他依法律規定或經司法院指定由智慧財產及商業法院
    管轄之案件，由智慧財產及商業法院管轄，智慧財產及商業
    法院組織法第3 條第1 款、第4 款亦有明定。準此，依上開
    關於本院管轄民事事件之規定，採列舉方式，係由本院優先
    管轄，非本院專屬管轄，亦未排除普通法院就因智慧財產權
    所生之私法關係涉訟之管轄權，應認上開管轄規定係特別審
    判籍之規定。民事訴訟法關於合意管轄之規定，除專屬管轄
    外，得排斥其他審判籍而優先適用。從而，當事人如捨智慧
    財產及商業法院，合意普通法院為管轄法院，應尊重當事人
    之意思，由該普通法院為管轄法院。
二、經查，本件原告因被告侵害營業秘密等行為致生相關爭議，
    請求被告依兩造間股份轉讓協議約定之競業禁止條款等，負
    債務不履行之損害賠償責任，應認屬智慧財產權民事訴訟事
    件。參之兩造締結之股東合夥協議書第12條、原告分別與被
    告李訓海、郭思宣間股份轉讓協議書第10條約定：「爭議之
    解決：本協議書有效期間内，全體股東/雙方就有關亞士亞
    軸承有限公司及其業務之推展等事項，如有爭議時應秉持誠
    信原則，儘速協商解決，如不得解決時，同意在臺灣桃園地
    方法院（下稱桃園地院）以仲裁方式解決之」等內容（見本
    院卷第69、121、153頁），及原告林奕勝（兼原告亞士亞軸
    承有限公司法定代理人）、被告李訓海（兼被告環海軸承有
    限公司法定代理人）、郭思宣均到庭陳稱：其等彼時都在桃
    園，公司也在桃園，希望以桃園地院為訴訟法院就近解決紛
    爭，當時不瞭解仲裁及訴訟之差異，但前開約定之真意，是
    想要就近在桃園地院解決紛爭等語（見本院卷第384至385頁
    ），堪認兩造已就因前開協議所生爭議，合意由桃園地院為
    第一審管轄法院。雙方既有合意管轄法院，被告更於本件行
    言詞辯論前，具狀抗辯本件存在合意管轄法院，聲請移轉管
    轄（見本院卷第367頁），並參酌兩造住所、公司所在地均
    位於桃園市，基於土地管轄及將來訴訟進行及調查方便等因
    素，應本於尊重當事人意思，由桃園地院管轄為妥適，揆諸
    前揭說明，爰依職權將本件移送桃園地院。
三、依民事訴訟法第28條第1項，裁定如主文。
中　　華　　民　　國　　111 　年　　3 　　月　　23　　日
                          智慧財產第四庭
                                  法  官　湯千慧　
以上正本係照原本作成。
如不服本裁定，應於送達後10日內向本院提出抗告狀，並繳納抗
告費新臺幣1,000元。
中　　華　　民　　國　　111 　年　　3 　　月　　23　　日
                                  書記官　林佳蘋